【裁判字號】    99,易,2464
【裁判日期】    990908
【裁判案由】    妨害公務等
【裁判全文】
臺灣臺中地方法院刑事判決              99年度易字第2464號
公  訴  人  臺灣臺中地方法院檢察署檢察官
被      告  乙○○
上列被告因妨害公務等案件，經檢察官提起公訴（99年度偵字第
12965號），本院判決如下：
    主    文
乙○○犯妨害公務執行罪，處拘役伍拾伍日，如易科罰金，以新
臺幣壹仟元折算壹日。緩刑貳年。
被訴無故侵入住宅罪及毀損罪部分，均公訴不受理。
    犯 罪 事 實
一、乙○○（綽號賓拉登）於民國99年5 月25日凌晨0 時5 分許
    ，於飲酒後前往臺中縣大里市○○路200 號1 樓甲○○所經
    營之魯味店，向甲○○其索討飲料及借用電話，因乙○○撥
    打電話給其老闆時未能接通，乃轉打110 報警稱胡謅該址發
    生糾紛後，即進入王志明1 樓廁所拿取4 支燈管，於警察陳
    正憲、何柏俊接獲通報到場處理後，乙○○竟未經甲○○同
    意，擅自攜帶4 支燈管進入甲○○設於上址2 樓至4 樓住處
    ，並將通往2 樓之樓梯門反鎖，陳正憲、王柏俊由甲○○持
    備用鑰匙開門帶上樓後，乃要求乙○○下樓，詎乙○○基於
    妨害公務之犯意，將燈管砸毀，並與陳正憲、何柏俊拉扯，
    復持鹽酸朝陳正憲、何柏俊潑灑，且趁陳正憲、何柏俊下樓
    沖水時，將甲○○所有置放在4 樓之熱水器往1 樓丟擲，陳
    正憲、何柏俊立刻趁機將乙○○帶下樓，乙○○在3 樓樓梯
    處又接續對陳正憲、何柏俊推拉、踢打，而對依法執行職務
    之警察陳正憲、何柏俊為上開施強暴行為，致使何柏俊受有
    左肘及右手多處擦挫傷、左上臂紅腫等傷害，陳正憲則受有
    左臉紅腫及左胸紅腫併水泡、雙手擦挫傷等傷害（普通傷害
    部分，均未據告訴），並毀損甲○○所有之3 樓扶梯（無故
    侵入住宅及毀損部分，均據甲○○撤回告訴）。嗣經警帶回
    處理，並扣得鹽酸空瓶1 個。
二、案經甲○○訴由臺中縣警察局霧峰分局報告臺灣臺中地方法
    院檢察署檢察官偵查起訴。
    理    由
壹、有罪部分：
一、證據能力方面：
    按被告以外之人於審判外之言詞或書面陳述，除法律有規定
    者外，不得作為證據，刑事訴訟法第159 條固定有明文，惟
    被告以外之人於審判外之陳述，雖不符同法第159 條之1 至
    第159 條之4 等4 條之規定，而經當事人於審判程式同意作
    為證據，法院審酌該言詞陳述或書面陳述作成時之情況，認
    為適當者，亦得為證據。又當事人、代理人或辯護人於法院
    調查證據時，知有刑事訴訟法第159 條第1 項不得為證據之
    情形，而未於言詞辯論終結前聲明異議者，視為有前項之同
    意，此亦據同法第159 條之5 規定明確。查本案所引用之證
    據資料（詳後引證據），其中傳聞證據部分，縱無刑事訴訟
    法第159 條之1 至第159 條之4 或其他規定之傳聞證據例外
    情形，亦因檢察官及被告未於本院言詞辯論終結前聲明異議
    （見本院卷第15至16頁），依刑事訴訟法第159 條之5 第1
    項、第2 項之規定，本院審酌該等證據作成之情況，並無不
    當，認以上揭言詞與書面陳述作為證據，應屬適當，應得為
    證據。
二、上開犯罪事實，業據被告乙○○於偵查及本院審理中坦認不
    諱（見本院卷第6 至7 頁、第14頁背面、第17頁），核與證
    人即告訴人甲○○於警詢及本院審理中證述情節相符（見警
    卷第9 至11頁），並有卷附職務報告書1 紙、現場照片23張
    、酒精測定紀錄表1 紙、診斷證明書2 紙及扣案鹽酸空瓶1
    個可稽（見警卷第1 頁、第21至27頁），足見被告自白核與
    事實相符，應堪採信。本案事證明確，被告犯行，洵堪認定
    。
三、核被告乙○○所為，係犯刑法第135 條第1 項之妨害公務執
    行罪。又按刑法第135 條第1 項之妨害公務罪，所處罰者乃
    妨害國家公務之執行，其被害法益為國家法益，並非公務員
    個人，故雖行為人妨害公務之對象有數名執行公務之公務員
    ，惟被害之國家法益仍屬單一，並無侵害數個法益之情事，
    仍屬單純一罪。從而，被告於密切接近之時、地，利用同一
    機會，對多名執行公務之員警施以強暴，各係基於對於公務
    員執行職務施以強暴之犯意下所為之接續行為，應論以接續
    犯之一罪。爰審酌被告素行尚佳，有臺灣高等法院被告前案
    紀錄表在卷可憑，然僅因酒醉即胡謅報警，又於警員到場處
    理時，當場對員警施以強暴，犯罪情節非輕，本不宜寬待，
    惟念其犯後坦承犯行，深切瞭解行為之錯失，雖有施強暴行
    為，惟對警員所造成之傷害尚屬輕微，又已與警員達成民事
    和解，有和解書2 份在卷可憑等一切情狀，量處如主文所示
    之刑，並斟酌被告之家庭狀況、智識能力等情（見警卷受詢
    問人欄所載），諭知以新臺幣1 千元為易科罰金之折算標準
    。另查，被告乙○○前未曾有犯罪前科，有臺灣高等法院被
    告前案紀錄表在卷可按，其因酒後一時失慮，致為本件犯行
    ，被告經此偵審程序與科刑之教訓，當能知所警惕而信無再
    犯之虞，本院因認對其所宣告之刑，應以暫不執行為適當，
    爰併諭知被告緩刑2 年，以勵自新。至扣案鹽酸空瓶1 個，
    雖係被告犯本罪所用之物，然係告訴人甲○○所有之物，為
    被告陳明在卷，爰不為沒收諭知。
貳、公訴不受理部分：
一、公訴意旨另以：被告乙○○於上開時間、地點，竟基於無故
    侵入住宅及毀損之故意，未經告訴人甲○○同意，擅自進入
    上址2 樓至4 樓之甲○○住處，並將樓梯門反鎖，且將甲○
    ○所有之燈管4 支及熱水器摔毀，復踢毀3 樓之樓梯扶手。
    因認被告另涉犯刑法第306 條第1 項之無故侵入住宅罪及第
    354 條之毀損罪等語。
二、按告訴乃論之罪，告訴人於第一審辯論終結前，得撤回其告
    訴；又告訴經撤回者，法院應諭知不受理之判決，刑事訴訟
    法第238 條第1項，及第303條第3款定有明文。
三、經查，檢察官以被告係犯刑法第306 條第1 項之無故侵入住
    宅罪及第354 條之毀損罪提起公訴，依同法第308 條、第35
    7 條之規定，須告訴乃論。因茲據告訴人甲○○於本院審理
    中當庭撤回其告訴，有本院審判筆錄及撤回告訴狀在卷可憑
    （見本院卷第17、20頁），揆諸前開說明，自應諭知不受理
    之判決。
據上論斷，應依刑事訴訟法第284 條之1 、第299 條第1 項前段
、第第303 條第3 款，刑法第135 條第1 項、第41條第1 項前段
、第74條第1 項第1 款，刑法施行法第1 條之1 第1 項、第2 項
前段，判決如主文。
本案經檢察官丙○○到庭執行職務。
中    華    民    國    99    年    9     月     8    日
                  刑事第十五庭  法  官  廖純卿
以上正本證明與原本無異。
如不服本判決應於收受判決後10日內向本院提出上訴書狀，並應
敘述具體理由；其未敘述上訴理由者，應於上訴期間屆滿後20日
內向本院補提理由書（均須按他造當事人之人數附繕本）「切勿
逕送上級法院」。
                                書記官  柳寶倫
中    華    民    國    99    年    9     月     8    日
附錄論罪科刑法條
中華民國刑法第135條
（妨害公務執行及職務強制罪）
對於公務員依法執行職務時，施強暴脅迫者，處3年以下有期徒
刑、拘役或3百元以下罰金。
意圖使公務員執行一定之職務或妨害其依法執行一定之職務或使
公務員辭職，而施強暴脅迫者，亦同。
犯前二項之罪，因而致公務員於死者，處無期徒刑或7年以上有
期徒刑；致重傷者，處3年以上、10年以下有期徒刑。

司法院資訊處製作；財團法人民間司法改革基金會備份。
